【裁判字號】    89,易,609
【裁判日期】    890320
【裁判案由】    竊盜
【裁判全文】
臺灣高雄地方法院刑事判決                          八十九年度易字第六○九號
    公訴人  臺灣高雄地方法院檢察署檢察官
    被  告  甲○○
右列被告因竊盜案件，經檢察官提起公訴（八十八年度偵字第三○四四○號），本院
判決如左：
    主  文
甲○○攜帶凶器竊盜，累犯，處有期徒刑拾月。
如附表一所示之物均沒收。
    事  實
一、甲○○於民國七十八年九月十五日，因竊盜案經本院七十八年易字第三四六九號
    判處有期徒刑六月，緩刑三年，緩刑期內併付保護管束（嗣於八十年一月一日，
    經依法就所處之有期徒刑減為三月），嗣經撤銷緩刑，於八十年二月七日執行期
    滿出獄。七十九年七月三十日，因竊盜案經本院七十九年易字第一○七六號判處
    拘役十五日，於七十九年八月十日羈押折抵期滿，執行完畢。七十九年十月一日
    ，因竊盜案經本院七十九年易字第二四八一號判處有期徒刑八月，八十年一月一
    日經減為有期徒刑四月，於八十年一月一日執行完畢。八十一年三月二十二日，
    因竊盜案，經判處有期徒刑六月，於八十一年十一月二十五日執行完畢，翌（二
    十六）日出獄；八十二年十一月十五日，因竊盜案經判處拘役五十日，於八十三
    年三月十五日執行完畢。八十四年九月八日再因寄藏贓物罪，經判處有期徒刑三
    月，於八十五年二月二十九日執行完畢，翌日（三月一日）出獄。
二、甲○○意圖為自己不法之所有，攜帶客觀上足以對人之生命、身體、安全構成威
    脅，且有危險性之鐵製「鐵鎚、鏈刀、螺絲起子、活動板手各一把」，於八十八
    年十二月十五日十五時三十分許，進入無人居住之高雄縣岡山鎮○○路三十七號
    （該址門窗原即有多處破損；侵入建築物部分未據告訴），竊取徐昌明（即溢成
    工廠）所有、交由乙○○保管而置放於上址、總值新台幣（下同）三千元之導熱
    鐵片一百片。嗣於甲○○將上開導熱鐵片搬至上址門口處時，為乙○○發覺，乙
    ○○雖告知鐵片係他人所有之物，甲○○仍未予理會而續搬動鐵片，乙○○遂報
    警，經警於當場查獲，並扣得甲○○所有之鐵鎚、鏈刀、螺絲起子、活動板手各
    一把。
三、案經高雄縣警察局岡山分局移送臺灣高雄地方法院檢察署檢察官偵查起訴。
    理  由
一、訊據被告甲○○於本院調查，審理時，坦承攜帶扣案之鐵鎚、鏈刀、螺絲起子、
    活動板手，於案發日至高雄縣岡山鎮○○路三十七號。惟矢口否認犯罪，辯稱：
    該址之房門早已毀損，並非伊所破壞，伊到該址並不是要偷導熱鐵片，只是要試
    看看夾導熱鐵片之鐵條可否用在伊之腳踏車上，若可才要拿，若不可則不拿取，
    且伊以為是沒人要的東西云云。惟查，右揭事實業據乙○○於警訊及本院調查時
    指述明確，復有如附表一所示之物扣案及卷附之贓物領具可佐。其次，乙○○已
    明確指稱被告係竊取導熱鐵片，警訊時被告亦曾自承係拆解導熱鐵片無訛（警卷
    四頁）；且參以「鐵片係置放於上開建築物內且係整齊排列（參本院八十九年二
    月十四日乙○○筆錄）」等情，任何人均應可知系爭導熱鐵片絕非無主物；何況
    甲○○將導熱鐵片搬至門口時，乙○○已曾出言告知鐵片乃他人所有之物（同上
    開本院乙○○筆錄），故甲○○前揭辯詞實為卸責之詞，為無足採。事證明確，
    被告犯行堪予認定。
二、按攜帶兇器竊盜，只須行竊時攜帶具有危險性之兇器為已足，並不以攜帶之初有
    行兇之意圖為必要（參最高法院七十年台上字第一六一三號判例意旨）；又行為
    人主觀上出於竊盜之故意，過程中又未施以不法之腕力，則縱行竊之過程中，為
    被害人所知悉，仍應論以竊盜罪（法務部八六法檢二字第三五八六號曾同採此見
    解）。本案被告於行竊過程中即為乙○○所發覺，但被告係本於竊盜之故意，且
    未施用不法之暴力，故核被告所為，應係犯刑法第三百二十一條第一項第三款之
    攜帶凶器竊盜罪。又被告前於八十十四年九月八日因寄藏贓物罪，經判處有期徒
    刑三月，於八十五年二月二十九日執行完畢，翌日（三月一日）出獄，有台灣高
    等法院被告全國前案紀錄表可佐，其於五年以內再犯本件有期徒刑以上之罪，為
    累犯，應依法加重其刑。爰審酌被告之品性、犯罪之手段、目的、所生危害，犯
    罪後之態度及其他一切情狀，量處如主文第一項所示之刑。如附表一所示之物，
    為被告所有供犯罪所用之物，依法沒收之。
三、又公訴人以被告有竊盜、贓物前科，足見被告為有犯罪習性之人，而具體請求本
    院諭知被告應於刑之執行前令入勞動處所強制工作。惟查，被告前次犯案係於八
    十五年三月一日出獄，距本案之犯案時間，相隔已近三年九月之久未再犯罪；而
    本案所竊取之導熱鐵片總價值三千元，犯罪所得尚屬微薄，與竊盜集團多方、大
    量行竊之情形尚有不同；況由被告為警查獲及經本院依法緝獲時之衣著、外表均
    極臘遢（參卷附之照片），足信被告並非富裕之人，行竊鐵片係要賣舊貨商（參
    警卷四頁）餬口；故本院既已就被告本次犯行量處有期徒刑十月，應已足令被告
    心生警愓，而無再宣告強制工作之必要，併此敘明。
四、又乙○○僅就竊盜部分提出告訴（參本院八十九年二月十四日筆錄），故被告雖
    無故侵入高雄縣岡山鎮○○路三十七號，但不另論以侵入建築物罪。
據上論結，應依刑事訴訟法第二百九十九條第一項前段，刑法第三百二十一條第一項
第三款、第四十七條、第三十八條第一項第二款，罰金罰鍰提高標準條例第一條前段
，判決如主文。
本案經檢察官鄧藤墩到庭執行職務。
中      華      民      國    八十九    年      三      月      二十    日
                                  臺灣高雄地方法院刑事第六庭
                                      法  官  洪碩垣
右正本證明與原本無異。
如不服本判決，應於判決送達後十日內，向本院提出上訴狀。
                                      書記官  高惠珠
中      華      民      國    八十九    年      三      月      二十七  日
附錄本判決論罪之法條：
刑法第三百二十一條第一項第三款
犯竊盜罪而有左列情形之一者，處六月以上五年以下有期徒刑：
三、攜帶兇器而犯之者。
┌───────────────────────────────────┐
│附表一                                                                │
├───────────────────────────────────┤
│鐵鎚、鏈刀、螺絲起子、活動板手各一把                                  │
└───────────────────────────────────┘


司法院資訊處製作；財團法人民間司法改革基金會備份。
